最　高　行　政　法　院　裁　定
110年度聲再字第152號
聲　請　人　陳妙光                                      
上列聲請人因與相對人苗栗縣政府間建築法事件，對於中華民國
110年4月29日本院110年度再字第7號裁定，聲請再審，本院裁定
如下：
　　主  文
再審之聲請駁回。
再審訴訟費用由聲請人負擔。
　　理  由
一、按對於確定裁定聲請再審，應依行政訴訟法第283條準用同
    法第277條第1項第4款之規定表明再審理由，此為必須具備
    之程式。所謂表明再審理由，必須指明確定裁定有如何合於
    行政訴訟法第273條所定再審事由之具體情事，始為相當。
    倘僅泛言有何條款之再審事由，而無具體情事，或所指摘情
    事，形式上即與該再審事由不相當者，尚難謂已合法表明再
    審理由。如未表明再審理由，法院無庸命其補正。
二、緣本件聲請人因建築法事件，循序提起行政訴訟，經臺中高
    等行政法院106年度訴字第88號判決駁回後，復經本院107年
    度判字第561號判決（下稱前確定裁定）駁回其上訴確定在
    案。聲請人不服，對前確定裁定提起再審之訴，經本院110
    年度再字第7號裁定（下稱原確定裁定）以聲請人提起再審
    之訴顯已逾期，為不合法予以駁回後，聲請人再以原確定裁
    定有行政訴訟法第273條第1項第1款及第14款所定事由，提
    起本件再審之聲請，其聲請意旨略以：依內政部民國76年12
    月24日台(76)內營字第557142號函，就紀念性建築物，未有
    建築物要如何認定，則當然必需先有建築物之存在，且非為
    廟寺之建築物，而該函之受文者係建築管理組。次依苗栗縣
    政府建設局93年3月25日建管字第0935403528號函及相對人9
    3年6月24日府建管字第0930057623號函，紀念性建築物必需
    人死亡後才能辦理，聲請人之母於000年死亡，則聲請人於1
    03年補辦完全合法，而該函之受文者非商業組。相對人105
    年11月1日府商建字第1050204649號函，為商業組辦理，應
    屬逾越權限，有內政部105年11月24日台內訴字第105008071
    5號函可稽。故依行政訴訟法第273條第1項第1款及第14款規
    定聲請再審云云。
三、經核其聲請意旨，均仍係爭執原臺中高等行政法院106年度
    訴字第88號判決關於紀念性建築物之認定及其辦理單位，所
    及者均係對實體事項不服之理由，而對於原確定裁定以其提
    起再審之訴顯已逾期，為不合法而駁回其再審之訴之論斷，
    究有如何合於行政訴訟法第273條第1項所定再審事由之具體
    情事，則未據敘明，尚難謂已合法表明再審理由，依上開規
    定及說明，本件再審之聲請自非合法，應予駁回。
四、依行政訴訟法第283條、第278條第1項、第104條、民事訴訟
    法第95條、第78條，裁定如主文。
中　　華　　民　　國　　110 　年　　9 　　月　　27　　日
                    最高行政法院第三庭
                        審判長法官  帥　嘉　寶　
                              法官　鄭　小　康
                              法官　林　玫　君
                              法官　洪　慕　芳
                              法官　李　玉　卿

以  上  正  本  證  明  與  原  本  無  異
中　　華　　民　　國　　110 　年　　9 　　月　　29　　日
　　　　　　　　　　　　　　　書記官　楊　子　鋒